【裁判字號】    95,交簡上,44
【裁判日期】    950613
【裁判案由】    
【裁判全文】
臺灣臺南地方法院刑事判決            95年度交簡上字第44號
上  訴  人
即  被  告  乙○○
                      樓之3
上列上訴人因公共危險案件，不服本院九十五年度交簡字第四九
三號中華民國九十五年三月九日第一審判決（聲請案號：臺灣臺
南地方法院檢察署九十五年度偵字第二八七０號），提起上訴，
本院管轄之第二審合議庭判決如下：
    主  文
上訴駁回。
    事  實
一、乙○○於民國九十五年一月二十一日上午九時許起，在臺南
    縣歸仁鄉○○○路與大通路口附近某處飲用補藥酒後，已酒
    醉不能安全駕駛動力交通工具，詎乙○○仍不顧大眾行車之
    公共安全，酒後駕駛車號５Ｓ─３４２３號自小客車，沿臺
    南縣歸仁鄉○○村○○○路由南往北方向行駛，於同日十八
    時五十分許，在行至臺南縣歸仁鄉○○村○○○路三號前之
    雙向車道時，因不勝酒力而跨越雙黃分向限制線逆向駛入來
    車道，並違規迴車作左轉，致撞及由甲○○所駕駛由北向南
    駛來之車號ＶＰ─６１９６號自小客車，乙○○嗣經警帶回
    警局處理，並於同日二十時八分許測得其吐氣所含酒精濃度
    已高達每公升０．九五毫克，而查知上情。
二、案經臺南縣警察局歸仁分局報請臺灣臺南地方法院檢察署檢
    察官偵查聲請簡易判決處刑。
    理  由
一、訊據上訴人即被告乙○○對有於上開時、地酒醉駕車並違規
    迴車發生車禍之事實，均坦承不諱，復有吐氣所含酒精濃度
    測試值結果單、刑法第一百八十五條之三案件測試觀察紀錄
    表、臺南縣警察局舉發違反道路交通管理事件通知單影本各
    一紙及道路交通事故現場圖暨道路交通事故調查報告表共三
    紙在卷可資佐證，足見被告確有酒醉駕車並違規之情形無訛
    。按汽車駕駛人於飲用酒類或其他類似物後其吐氣所含酒精
    濃度超過每公升０．二五毫克以上者，不得駕車，道路交通
    安全規則第一百十四條第二款定有明文，查被告於案發當日
    經警測試其吐氣所含酒精濃度為每公升０．九五毫克，已高
    出法律容許之每公升０．二五毫克數倍有餘，且按刑法第一
    百八十五條之三之罪本質上係屬抽象危險犯，其立法目的在
    防杜因酒後駕駛動力交通工具而造成侵害他人生命身體之危
    險，此種抽象危險係伴隨服用酒類或其他相類物品過量之行
    為而當然成立。換言之，只需客觀上有此種行為出現，危險
    即視為存在，其是否果真肇事，均不影響公共危險罪責之成
    立；若其果真駕車肇禍，其不能安全駕駛動力交通工具之情
    形，則更不待言。另參考德、美等國之認定標準，對於酒精
    濃度吐氣已達每公升０．五五毫克，或血液濃度達百分之０
    ．一一以上者，肇事率為一般正常人之十倍，認為已達「不
    能安全駕駛」之標準（此有法務部八十八年五月十八日法八
    八檢字第一六六九號函可資參照）。經查，本件被告經警當
    日檢測其吐氣所含酒精濃度，結果高達每公升０．九五毫克
    ，不僅已超出法律容許之每公升０．二五毫克甚多，且已逾
    前揭法務部函示之「不能安全駕駛」酒精濃度吐氣數值標準
    ，再參酌被告當日係酒後駕車，因跨越雙黃分向限制線逆向
    駛入來車道，並違規迴車作左轉，致發生本件撞擊車禍，且
    經警查獲、測試或詢問過程時，發覺被告有「意識模糊、多
    話」情事，亦有前開測試觀察紀錄表載明可徵，顯見其當時
    已因不勝酒力而影響其行車注意力及判斷力，致無法注意路
    口行車狀況始發生本件車禍情節甚明，是其已不能安全駕駛
    動力交通工具，應無疑義。本件事證已臻明確，被告犯行洵
    堪認定。
二、核被告所為，係犯刑法第一百八十五條之三之酒後不能安全
    駕駛動力交通工具而駕駛罪。原審以被告罪證明確，且審酌
    被告前因公共危險案件，經本院以八十九年度南交簡字第七
    四九號判處罰金（銀元）二萬元確定，有臺灣高等法院被告
    前案紀錄表可按，竟不知警惕，再於飲酒後酒精濃度達每公
    升○‧九五毫克之情況下，仍貿然駕車行駛於公眾往來之道
    路上，無視於公眾生命財產安全之情狀，並因酒醉以致肇事
    ，所犯情節，及犯後態度等一切情狀，依刑事訴訟法第四百
    四十九條第一項前段、第四百五十四條第二項，刑法第一百
    八十五條之三、第四十一條第一項前段，罰金罰鍰提高標準
    條例第二條之規定，逕以簡易判決量處被告有期徒刑三月，
    並諭知如易科罰金以三百元（銀元）折算一日之折算標準。
    本院經核其認事用法，均無不當，量刑亦稱妥適。被告上訴
    意旨以其已屬風燭殘年且身染重疾無法執行希能判處緩刑為
    由，指摘原判決不當，為無理由，應予駁回。
據上論斷，應依刑事訴訟法第四百五十五條之一第一項、第三項
、第三百六十八條，判決如主文。
本案經檢察官丙○○到庭執行職務。
中    華    民    國    95    年    6    月    13     日
                  刑事第六庭    審判長法  官   張瑛宗
                                      法  官   陳映佐
                                      法  官   徐千惠
以上正本證明與原本無異。
本件不得上訴。
                                      書記官  方秀貞
中    華    民    國    95    年    6    月    13     日


司法院資訊處製作；財團法人民間司法改革基金會備份。
